臺灣新竹地方法院刑事判決
                                     109年度原訴字第51號
公  訴  人  臺灣新竹地方檢察署檢察官
被      告  曾念哲



指定辯護人  本院公設辯護人周凱珍
上列被告因違反槍砲彈藥刀械管制條例案件，經檢察官提起公訴
（109年度偵字第4490號），本院判決如下︰
    主  文
乙○○犯非法持有子彈罪，處有期徒刑肆月，併科罰金新臺幣貳萬
元，有期徒刑如易科罰金，罰金如易服勞役，均以新臺幣壹仟元
折算壹日。 
    事  實
一、乙○○明知未經主管機關許可，不得持有具殺傷力之各式子彈
    ，竟基於持有具有殺傷力之非制式子彈之犯意，於不詳時地
    ，收受具殺傷力之非制式子彈2顆而持有之。嗣於民國109年
    4月16日22時5分許，在新竹縣○○市○○路000號三民派出所前
    ，因乘客曾家煒（所涉違反槍砲彈藥刀械管制條例部分，經
    新竹地檢署檢察官以109年度偵字第4490號為不起訴處分確
    定）竊盜另案到場說明，員警見曾家煒神情恍惚，經乙○○同
    意搜索乙○○所駕駛之車牌號碼000-0000號自用小客車，而於
    該自小客車內查獲曾家煒持有毒品（曾家煒所涉施用第二級
    毒品罪，經本院以109年度竹北簡字第355號判決判處有期徒
    刑3月確定）及於乙○○所駕駛之上開自用小客車駕駛座位吊
    掛之背包內扣得前揭子彈2顆。
二、案經新竹縣政府警察局竹北分局報告臺灣新竹地方檢察署檢
    察官偵查起訴。
    理  由
壹、程序部分
一、按被告以外之人於審判外之言詞或書面陳述，除法律有規定
    者外，不得作為證據。又按被告以外之人於審判外之陳述，
    雖不符合前4條（即刑事訴訟法第159條之1至第159條之4 ）
    之規定，但經當事人於審判程序同意作為證據，法院審酌該
    言詞陳述或書面陳述作成時之情況，認為適當者，亦得為證
    據；當事人、代理人或辯護人於法院調查證據時，知有第15
    9條第1項不得為證據之情形，而未於言詞辯論終結前聲明異
    議者，視為有前項之同意。刑事訴訟法第159條第1項、第15
    9條之5分別定有明文。本案檢察官、被告乙○○及辯護人，於
    本院言詞辯論終結前，對卷內被告以外之人於審判外之陳述
    ，於本院準備程序及審理時均表示無意見而同意有證據能力
    （見本院109年度原訴字第51號卷《下稱本院卷》第129頁、第
    372至373頁），且迄至言詞辯論終結前亦未再聲明異議，經
    本院審酌該等證據之形成情況，核無違法取證或其他瑕疵，
    認以之作為本案認定事實之依據應屬適當，依刑事訴訟法第
    159條之5規定，有證據能力。
二、至其餘非供述證據部分，本院查無有何違反法定程序取得之
    情形，復經本院於審理中踐行證據調查程序，依刑事訴訟法
    第158條之4之反面解釋，認有證據能力。
貳、實體部分
一、上揭犯罪事實，業據被告於本院審理時坦承不諱(見本院卷
    第378頁)，核與證人曾家煒於警詢、偵查之證述(見新竹地
    檢署109年度偵字第4490號偵查卷《下稱偵卷》第13頁、第17
    至18頁、第77頁反面、第97頁)、證人即參與本案查緝及對
    被告製作警詢筆錄之警員甲○○於本院審理時證述(見本院卷
    第209至222頁)情節相符，且有新竹縣政府警察局竹北分局
    三民派出所109年4月17日職務報告、新竹縣政府警察局竹北
    分局109年4月16日搜索扣押筆錄、扣押物品目錄表、自願受
    搜索同意書、查獲現場及扣案子彈照片4張等件(見偵卷第11
    頁、第34至39頁、第65至66頁)在卷可稽，並有扣案之子彈2
    顆可憑。而該扣案之子彈2顆，經先後送請內政部警政署刑
    事警察局以檢視法、試射法鑑定，結果略以：送鑑子彈2顆
    ，均經試射，均可擊發，認具殺傷力等情，亦有卷附內政部
    警政署刑事警察局109年7月1日刑鑑字第1090042424號鑑定
    書、110年1月13日刑鑑字第1098030374號函附卷得參（見偵
    卷第104頁、本院卷第49頁），足認被告任意性自白與事實
    相符，洵堪採為論罪科刑之依據。從而，本案事證明確，被
    告上開犯行，洵堪認定，應予依法論科。
二、論罪科刑：
（一）核被告所為，係犯槍砲彈藥刀械管制條例第12條第4項之
      非法持有子彈罪。
（二）被告自不詳時地取得具殺傷力之非制式子彈迄至109年4月
      16日22時5分許為警查獲時止，無故持有本案具有殺傷力
      子彈之犯行，屬持有行為之繼續，至持有行為終了時，僅
      論以一罪。又按非法持有槍砲彈藥刀械等違禁物，所侵害
      者為社會法益，於最初即同時地持有之情形，如持有之客
      體種類相同（同為手槍，或同為子彈者），縱令持有之客
      體有數個（如數支手槍、數顆子彈），仍為單純一罪，不
      發生想像競合犯之問題；若持有二不相同種類之客體（如
      同時地持有手槍及子彈，或同時地持有槍砲彈藥刀械管制
      條例所定不同條項之槍枝），則為一行為觸犯數罪名之想
      像競合犯，是被告同時非法持有具殺傷力之子彈2顆，應
      僅成立單純一非法持有子彈罪。
（三）爰審酌被告明知持有具殺傷力子彈，可能對於他人之身體
      、生命、安全，及對社會治安、社會秩序造成潛在之威脅
      與風險，仍無視我國法律禁令及司法機關之查緝，而非法
      持有具殺傷力之子彈2顆，所為實有不該；惟考量被告原
      雖矢口否認，並狡辯誆稱子彈為他人所有云云，後終願坦
      承犯行之犯後態度，兼衡被告自述其高中肄業之智識程度
      ，已婚育有兩名分別3歲、1歲之未成年子女，案發時與小
      孩及太太同住，從事融資，受僱於當舖，經濟狀況尚可(
      見本院卷第378至379頁)，暨其犯罪之動機、目的、手段
      、所持有子彈之數量為2顆、無證據證明被告有持以從事
      不法行為，及檢察官對本案刑度之意見(見本院卷第380頁
      )等一切情狀，量處如主文所示之刑，並就易科罰金及易
      服勞役部分均諭知折算標準。
四、不予沒收之說明：
　　扣案之非制式子槍2顆，於鑑驗時，均經試射擊發，有上開
    鑑驗書及函文在卷可佐，已失其子彈效用，而不具殺傷力，
    是就該試射後彈殼等物，已非屬違禁物，自毋庸宣告沒收。
據上論斷，應依刑事訴訟法第299條第1項前段，槍砲彈藥刀械管
制條例第12條第4項，刑法第11條前段、第41條第1項前段、第42
條第3項前段，判決如主文。
本案經檢察官吳志中提起公訴，經檢察官黃嘉慧到庭執行職務。
中　　華　　民　　國　　111 　年　　1 　　月　　28　　日
                  刑事第六庭    審判長法　官  黃美盈
　　　　　　　　　                    法  官  林涵雯
　　　　　　　　　                    法  官　蔡玉琪
以上正本證明與原本無異。
如不服本判決應於收受本判決後20日內向本院提出上訴書狀，上
訴書狀應敘述具體理由。上訴書狀未敘述上訴理由者，應於上訴
期間屆滿後20日內補提理由書狀於本院(均須按他造當事人之人
數附繕本 )「切勿逕送上級法院」。 
中　　華　　民　　國　　111 　年　　1 　　月　　28　　日
                                      書記官  李念純
附錄本案論罪科刑法條全文：
槍砲彈藥刀械管制條例第12條第4項
未經許可，持有、寄藏或意圖販賣而陳列子彈者，處5年以下有
期徒刑，併科新台幣300萬元以下罰金。